臺灣桃園地方法院刑事判決　　　　　　　　　　　　　九十一年度訴字第八二三號
　　公　訴　人　臺灣桃園地方法院檢察署檢察官
　　被　　　告　甲○○
右列被告因搶奪案件，經檢察官提起公訴（九十一年度偵字第七六一四號），本院判
決如左：
    主  文
甲○○意圖為自己不法之所有，而搶奪他人之動產，處有期徒刑拾月。
    事  實
一、甲○○意圖為自己不法之所有，於民國九十一年四月十二日十六時許，在桃園縣
    桃園市○○路五十八號合作金庫前，見乙○○及其配偶丙○，與戊○○三人分別
    手持彩券，站在該銀行前販賣，即持台北銀行發行之第十期吉時樂未中獎之彩券
    二張，向乙○○佯稱是中獎的彩券，要求兌換二張新的彩券為晃子。乘乙○○接
    手後，因年紀較大，視覺不清楚，轉交在一旁之配偶丙○代為查看是否中獎不備
    之際，搶奪乙○○握在手上待售之吉時樂、刮刮樂彩券共六十張（編號000000-0
    00─000000-000、000000-000─000000-000、000000-000─000000-000，起訴誤
    載為六十三張）。乙○○、丙○及在一旁戊○○三人見狀，大喊「搶劫」，丙○
    並即拉住甲○○，阻止其離去。此時，在合作金庫內正在警戒銀行人員處理提款
    機之警衛丁○○聞聲，立即走出銀行，並要求甲○○暫時不能離去，丙○即乘機
    ，將上述彩券拿回，但有四張因而撕破（分別為編號000000-000、000000-000、
    000000-000、000000-000等四張）。適警員徐坤城在附近處理其他案件，丙○前
    去請求協助，而據報前往處理，當場查獲。
二、案經乙○○告訴由桃園縣警察局桃園分局報告臺灣桃園地方法院檢察署檢察官偵
    查起訴。
        理  由
一、訊據被告矢口否認犯行，辯稱：是拿一張中二百元之吉時樂彩券，向被害人乙○○換，並沒有搶他的彩券；手上破的彩券是換的時候，不小心撕破的，不是搶來
    的云云。惟查：
  (一)右揭犯罪事實，業據被害人乙○○指訴在案。且本案在場之目擊證人丙○於本院
    調查時結證：「被告拿二張給告訴人換，告訴人拿給我看，因為有一點老花，還
    沒看清楚，被告就把告訴人手上的一疊彩券搶走，告訴人大喊搶劫，駐衛警就去
    追被告，抓到時，被告手上還拿著一疊彩券，我就把它搶回來，有一些彩券並被
    撕破。」等語（參本院九十一年七月三日訊問筆錄）；另目擊證人戊○○於本院
    調查時亦結證稱：「當時我隔告訴人約一公尺左右，中間沒有其他人，告訴人是
    用站著的，被告就拿了兩張彩券給告訴人，說要換，因為告訴人看不太清楚，就
    交給他太太丙○看，被告就搶了告訴人手上的彩券，告訴人手上還有剩一點點，
    後來被告就跑了，我們全部都喊搶劫，駐衛警聽到後，就幫我們去抓被告，剛抓
    到時，被告手中還握著彩券，說他是要買，我們就叫他拿錢，但他沒有錢，後來
    ，有人從他手上直接把彩券拿回來。」等語（參同上筆錄），經核二位在場目擊
    證人之上開證述情節，與被害人乙○○之指訴情節大抵相符。
  (二)當時協助阻止被告離開現場之合作金庫警衛丁○○於本院調查時亦結證稱：「那
    天四點左右，我聽到外面有爭吵的聲音，我出去看，我問證人丙○何事？她說被
    告拿兩張沒中獎的彩券要換，她還沒看清楚，被告就將彩券搶走，我就跟甲○○
    說你不能走，他說他是拿中獎的去換。」、「他手上有兩張以上的彩券，但已經
    撕破，不知道有幾張。當時我叫被告不能走時，丙○就上前把被告手上的彩券搶
    回去，所以我沒法確定有幾張，但看起來不超過六張。」等語（參本院九十一年
    七月三日訊問筆錄），勾稽比對被害人及上開三位證人之證詞，大抵均相吻合。
    而證人丁○○與被告及被害人間均素無交情，復與證人丙○、戊○○二人不相認
    識，僅因偶然在該時間在場執行勤務，而目賭上情，其自無構陷被告或迴護被害
    人之虞，且其所為之證述情節，與其餘證人之證詞，既相符合，足認其所為之證
    詞及證人丙○、戊○○及被害人所述各節，均非子虛，而可採信。
  (三)此外，並有被害人遭搶之彩券照片及贓物領據、被告持以兌換之彩券二張在卷可
    稽，而卷附之被害人領回之彩券照片上確實有部分之彩券遭撕破之情形，核亦與
    證人丁○○上述：被告手中有撕破之彩券，及證人丙○上述：搶回時部分被撕破
    一節相符。又扣案之未中獎之彩券確有二張，亦符合被害人所述之情節，由此益
    見被害人及證人三人之陳述，確為真實。
  (四)被告雖執上詞置辯，並提出另五張未中獎之吉時樂彩券作為佐證，惟查：被告自
    承手中的彩券是破的，且證人丁○○亦證稱：被告當時手中有破掉的彩券，已如
    前述。果被告是持中獎之彩券向被害人換新彩券時，不小心撕破，何以當時未要
    求更換，而急於離去。且偵卷所附之已刮過之彩券，均係未中之彩券，並沒有被
    告所述之中獎彩券，足認被告上開所辯各節，為卸責之詞，不足採信。至於被告
    提出之其他未中獎彩券，並無證據證明與本案有何關連，且不足以證明被告當時
    所持以交換之彩券確為與其連號並為中獎之彩券，是難資為被告有利之認定。
  (五)綜合上述，本件事證明確，被告犯行洵堪認定。
二、核被告所為，係犯刑法第三百二十五條第一項之搶奪罪。爰審酌被告尚值壯年，
    依憑其體力上之優勢，乘被害人年老（二十六年六月二十八日生），反應較慢之
    情況，而犯本件罪行，犯後復未賠償被害人之損失等一切情狀，量處如主文所示
    之刑。
據上論斷，應依刑事訴訟法第二百九十九條第一項前段，刑法第三百二十五條第一項
。
本案經檢察官鄭重文到庭執行職務。
中      華      民      國    九十一    年      十      月    二十九    日
                                臺灣桃園地方法院刑事第四庭
                                    審判長法  官  陳  世  宗
                                          法  官  林  惠  霞
                                          法  官  李  桂  英
右正本證明與原本無異。
如不服本判決，應於判決送達後十日內向本院提出上訴狀( 應附繕本 )，上訴於
臺灣高等法院。
                                          書記官  張  淑  芬
中      華      民      國    九十一    年     十一     月      五      日
附論罪科刑依據之法條：
刑法第三百二十五條：
中華民國刑法第三百二十五條
 (普通搶奪罪)
意圖為自己或第三人不法之所有，而搶奪他人之動產者，處六月以上五年
以下有期徒刑。
因而致人於死者，處無期徒刑或七年以上有期徒刑，致重傷者，處三年以
上十年以下有期徒刑。
第一項之未遂犯罰之。
